# 请教陈版，制造费用相关项目现金流量列报

提问人：cjzhangyong 时间：2015-06-23 14:07:37
@chenyiwei 计入制造费用中的，办公费、差旅费，物料消耗，都是现金支付的，计入购买商品、接受劳务支付的现金还是支付其他与经营活动有关的现金，因为制造费用最终转入存货中去

回答人：chenyiwei
一般可以放入“购买商品、接受劳务支付的现金”中。当然也不排除有其他列报方式，关键是保持一贯性。